臺灣高雄地方法院刑事判決　　　　　100年度審侵訴字第143號
公　訴　人　臺灣高雄地方法院檢察署檢察官
被　　　告　王兆億
上列被告因妨害性自主等案件，經檢察官提起公訴（100 年度偵
字第15282 號、第22811 號、第26202 號），嗣因被告於本院準
備程序中就被訴事實為有罪之陳述，本院告知被告簡式審判程序
之旨，並聽取當事人之意見後，由本院合議庭裁定改由受命法官
獨任依簡式審判程序進行，判決如下：
    主  文
王兆億與未滿十六歲之人為性交易，共陸罪，各處有期徒刑伍月
。應執行有期徒刑貳年。
    事  實
一、王兆億於民國99年12月3 日在高雄市鳳山區正義高中附近之
    菜市場搭訕代號0000-0000 之女子（民國84年7 月生，真實
    姓名年籍詳卷，下稱甲女）後，即留下電話予甲女，供甲女
    與其聯絡。詎其明知甲女為14歲以上未滿16歲之女子，性自
    主能力及判斷能力均尚未成熟，竟分別基於與14以上未滿16
    歲之女子為性交易之犯意，經徵得甲女同意後，各於附表所
    示之時間、地點，以附表所示之方式及對價，與甲女進行性
    交易。嗣因王兆億不斷地邀約甲女欲進行性交易，甲女遂於
    99年12月17日報警處理，並循線查獲上情。
二、案經高雄市政府警察局新興分局移送臺灣高雄地方法院檢察
    署檢察官偵查起訴。
    理  由
一、本件被告王兆億所犯並非死刑、無期徒刑、最輕本刑為3 年
    以上有徒刑之罪或高等法院管轄第一審案件，而其於準備程
    序進行中，被告先就被訴事實為有罪之陳述，經法官告知簡
    式審判程序之旨，並聽取公訴人及被告之意見後，本院認適
    宜改依簡式審判程序進行，爰依刑事訴訟法第273 條之1 第
    1 項、第284 條之1 規定，由本院合議庭以裁定由受命法官
    獨任進行簡式審判程序，合先敘明。
二、上揭事實，業據被告於本院審理時坦承不諱，核與證人即被
    害人甲女於警詢及偵查中之證述相符（見警卷第1 至10頁、
    偵一卷第9 至14頁），並有附表編號1 所示時、地之監視錄
    影器擷取畫面翻拍照片、行動電話門號0000000000號之通聯
    調閱查詢單、甲女之驗傷單及驗傷採證光碟等件附卷可佐（
    見警卷第16、17頁、偵一卷後附證物袋內），足認被告之任
    意性自白與事實相符，應堪採信。綜上，本案事證明確，被
    告犯行堪以認定，應依法論罪科刑。
三、查被害人甲女係84年7  月生，此有甲女之真實姓名對照表1
    紙附卷可查，其於本件案發時之99年12月間，為14歲以上未
    滿16歲之人。又兒童及少年性交易防制條例第2 條規定，本
    條例所稱性交易，指有對價之性交或猥褻行為，且「本條例
    為有關兒童及少年性交易防制事項之特別法，優先他法適用
    。本條例未規定者，適用其他法律之規定」，兒童及少年性
    交易防制條例第5 條定有明文，是不論行為人所為係刑法第
    227 條各項之情形，其既均符合兒童及少年性交易防制條例
    第22條第1 項「與未滿16歲之人為性交易者，依刑法之規定
    處罰之」之規定，則不論其係刑法第227 條各項之情形，依
    上開條例第5條 前段規定，應優先適用兒童及少年性交易防
    制條例第22條第1 項規定。是核被告就附表編號1 至6 所為
    ，均係犯兒童及少年性交易防制條例第22條第1 項之規定，
    而應依刑法第227 條第3 項之對於14歲以上未滿16歲之女子
    為性交罪之規定處罰之。又被告於附表編號6 所示時間，於
    附表編號6 所示之2 地點所為2 次性交易行為，均係基於同
    一與未滿16歲之人為性交易之目的，且性交易對象為同一人
    ，並由被告基於一個行為決意而為之，係侵害同一法益，且
    其各行為之獨立性極為薄弱，依一般社會健全觀念，在時間
    差距上，難以強行分開，應視為數個舉動之接續施行，故應
    包括於一行為予以評價，為接續犯，僅論以一罪。被告所犯
    上開6 罪，犯意各別，行為互異，應予分論併罰。又刑法第
    227 條第3 項係以被害人年齡係14歲以上未滿16歲所設特別
    處罰之規定，本院自無庸再依兒童及少年福利法第70條第1
    項前段規定加重其刑，併此敘明。爰審酌被告明知甲女尚在
    求學階段，係14歲以上未滿16歲之人，思慮及性自主能力均
    未臻成熟，被告竟不知克制自己性慾，一再憑藉其經濟上優
    勢，以金錢為餌，誘使甲女分別在附表編號1 至6 所示地點
    與其發生性交行為，顯未能慮及對甲女將來身心發展可能發
    生之不良影響，並混淆甲女之金錢價值觀與正確性觀念，復
    審酌被告係國中畢業，自述其家庭及經濟狀況不佳，以及被
    告犯後坦承犯行，態度尚稱良好等一切具體情狀，分別量處
    如主文所示之刑，並定其應執行之刑，以資懲戒。
據上論斷，應依刑事訴訟法第299 條第1 項前段、第273 條之1
第1 項，兒童及少年性交易防制條例第22條第1 項，刑法第227 
條第3 項、第51條第5 款，判決如主文。
本案經檢察官劉慕珊到庭執行職務。 
中    華    民    國   100    年    11    月    30    日
                      刑事第十庭  法  官  陳芸珮
以上正本證明與原本無異。
如不服本判決應於收受送達後10日內向本院提出上訴書狀，並應
敘述具體理由；如未敘述上訴理由者，應於上訴期間屆滿後20日
內向本院補提理由書（均須按他造當事人之人數附繕本）「切勿
逕送上級法院」。
中    華    民    國   100    年    12    月    1     日
                                  書記官  冒佩妤
附錄本案論罪科刑法條：
兒童及少年性交易防制條例第22條第1項：
與未滿十六歲之人為性交易者，依刑法之規定處罰之。 
中華民國刑法第227條第3項：
對於十四歲以上未滿十六歲之男女為性交者，處7 年以下有期徒
刑。
附表：
┌──┬────┬───────┬──────────────┐
│編號│時間    │地點          │性交易之方式及對價（新臺幣）│
├──┼────┼───────┼──────────────┤
│1   │99年12月│高雄市新興區中│王兆億以其生殖器插入甲女陰道│
│    │5 日8 時│正四路6 號「中│內而為性交行為，事後並給付甲│
│    │40分許  │央商務大飯店」│女性交易對價3 千元          │
├──┼────┼───────┼──────────────┤
│2   │99年12月│高雄市前鎮區瑞│同上                        │
│    │5 日18時│隆路519 號「富│                            │
│    │許      │雅賓館」      │                            │
├──┼────┼───────┼──────────────┤
│3   │99年12月│高雄市苓雅區建│同上                        │
│    │8 日    │國一路155 號「│                            │
│    │        │御宿汽車旅館」│                            │
│    │        │建國館        │                            │
├──┼────┼───────┼──────────────┤
│4   │99年12月│高雄市苓雅區建│同上                        │
│    │10日    │國一路155 號「│                            │
│    │        │御宿汽車旅館」│                            │
│    │        │建國館        │                            │
├──┼────┼───────┼──────────────┤
│5   │99年12月│高雄市小港區某│同上                        │
│    │11日    │停車場汽車內  │                            │
├──┼────┼───────┼──────────────┤
│6   │99年12月│(1)高雄港附近某│王兆億於左列地點先後2 次均以│
│    │12日晚間│  汽車旅館內  │其生殖器插入甲女陰道內而為性│
│    │        │(2)高雄市鼓山區│交行為，事後並給付甲女性交易│
│    │        │  明誠四路25號│對價5 千元                  │
│    │        │  「夏艷精品旅│                            │
│    │        │  館」        │                            │
└──┴────┴───────┴──────────────┘